# 关联交易及公允价值确认

提问人：liuwa99 时间：2020-01-30 16:13:11
A公司在航天领域拥有较强的机床制造和研发能力。今年公司与某地区政府签署框架协议，双方约定为共同打造航天制造园区。为此， 2019 年 9 月政府协调由A公司出资 500 万元持有当地某企业B公司10%的股权，然后由政府平台通过向A公司采购 2 亿元的机床设备以融资租赁的方式出租给B企业，并且政府再安排当地国有企业按照 2019 年 12 月31 日的评估值增值入股。 2019 年 12 月 31 日，B公司评估值 10 ， 000 万元。
1 、A公司在B公司中不具有重大影响，没有董事席位，A公司按照公允价值计量；A公司与其他投资者共同出资，按出资比例享有10%股权；
2 、B公司 2019 年为空壳企业，基本没有经营活动；
3 、 2019 年A公司入股后，与政府平台、B公司签署协议，由政府平台出资向A购买设备，并以融资租赁方式出租给B企业； 2019 年A公司设备尚未制造出来；
4 、2019.12.31当地国有企业入股是未来收益法确认公允价值。建立在A公司提供的机床，并以机床加工航空产品件销售给终端企业为基础估计的。当地国有企业因程序问题，只有框架协议，尚未实际入股。
问题：
1. A公司 2019 年 12 月 31 日能否按照公允价值10,000万调整账面金额？如按照准则确认公允价，除了评估报告，还需要什么依据？
2. 2020 年公司产品销售如何确认收入？能否按照正常产品销售，以安装交付后确认收入？
3. 如果确认了收入，是否需要考虑顺流逆流影响。
感谢！！！

回答人：chenyiwei
B公司原为空壳，后通过一系列操作成为A与当地政府合作的载体，因此，虽然名义上A只持有B的10%股权，且不派驻董事，但A对B具有重大影响甚至控制的可能性仍存在，也就是很可能至少是权益法核算。建议首先对此问题谨慎判断。如果确定B实质上是A的联营企业甚至子公司的，则对于A、B之间的交易，需按照顺流交易进行全额或按比例的抵销处理。